臺灣澎湖地方法院民事裁定
111年度亡字第4號
聲  請  人  成萬鴻  
失  蹤  人  雷祖志  
上列聲請人聲請宣告雷祖志死亡事件，本院裁定如下：
    主  文
准對失蹤人雷祖志（男、民國○○○年○月○日生，身分證統一編號
：Z000000000號，失蹤前最後住所：澎湖縣○○市○○里○○○00號之1
）為宣告死亡之公示催告。
該失蹤人應於本公示催告揭示於法院公告處或資訊網路之翌日起
6個月內向本院陳報現尚生存，如不陳報，本院將宣告其為死亡
。
無論何人，凡知該失蹤人生死者，均應於上開期間內，將其所知
之事實陳報本院。
    理  由
一、聲請意旨略以：失蹤人雷祖志為聲請人之外甥，失蹤人於民
    國84年3月24日出境後即未歸返，迄今下落、生死不明，已
    逾27年，現因聲請人為辦理聲請人父親成○○之繼承登記，聲
    請人與失蹤人均為繼承人而有利害關係，爰依民法第8條及
    家事事件法第156條，聲請對失蹤人為死亡宣告等語。
二、按失蹤人失蹤滿7年後，法院得因利害關係人或檢察官之聲
    請，為死亡之宣告。復按宣告死亡或撤銷、變更宣告死亡之
    裁定，利害關係人或檢察官得聲請之。又按法院准許宣告死
    亡之聲請者，應公示催告，民法第8條第1項、家事事件法第
    155條及第156條第1項分別定有明文。另民法對於失蹤人失
    蹤之確定日期不明情形，並未規定，應類推民法第124條第2
    項關於出生日期推定之規定，即失蹤之月、日無從確定時，
    推定其為7月1日失蹤，知其失蹤之月，而不知其失蹤之日者
    ，推定其為該月15日失蹤。
三、經查，聲請人上開主張，業據其提出戶籍謄本、繼承系統表
    、成○○之全國財產稅總歸戶財產查詢清單為證。再依本院查
    詢之入出境資訊連結作業查詢結果，可見失蹤人於84年3月2
    4日出境後，迄今無入境紀錄。復經本院依職權查詢失蹤人
    之刑事前案紀錄、出入監資料、財產所得資料、全民健康保
    險及就醫紀錄資料，皆無失蹤人之相關資料，有臺灣高等法
    院被告前案紀錄表、臺灣高等法院在監在押全國紀錄表、保
    險對象投保資料、個人就醫紀錄查詢、稅務電子閘門財產所
    得調件明細表等件附卷可參。另本院函詢失蹤人之妹李○○就
    本件表示意見，然其經通知後未提出書狀表示意見。本院綜
    合上開事證，堪認失蹤人於84年3月24日出境後，至遲於103
    年7月1日（失蹤之月、日無從確定，推定為8年前之年中即1
    03年7月1日）即已失蹤，故聲請人主張失蹤人失蹤迄今已逾
    7年等情為真實。從而，本件宣告死亡之聲請，核屬正當，
    應予准許，並依法為公示催告，爰裁定如主文第1項所示。
四、末按，法院准許宣告死亡之聲請者，應公示催告。公示催告
    ，應記載下列各款事項：失蹤人應於期間內陳報其生存，
    如不陳報，即應受死亡之宣告。凡知失蹤人之生死者，應
    於期間內將其所知陳報法院，家事事件法第156條規定甚明
    。又宣告死亡之公示催告應公告之；公告應揭示於法院公告
    處、資訊網路及其他適當處所，法院認為必要時，並得命登
    載於公報或新聞紙，或用其他方法公告之；陳報期間，自揭
    示之日起，應有6個月以上，但失蹤人滿百歲者，其陳報期
    間，得定為自揭示之日起2個月以上，亦有同法第156條第3
    項準用第130條第3項至第5項規定可參。本件既准對失蹤人
    為宣告死亡之公示催告，應依上揭規定，將本公示催告揭示
    於法院公告處及資訊網路，並定陳報期間為6個月，爰裁定
    如主文第2、3項所示。
五、依家事事件法第156條裁定如主文。　　
中　　華　　民　　國　　111 　年　　6 　　月　　20　　日
                  家事法庭　法  官　王偉為
以上正本係照原本作成。
如對本裁定抗告須於裁定送達後10日內向本院提出抗告狀。
中　　華　　民　　國　　111 　年　　6 　　月　　20　　日
                            書記官　莊心羽